【裁判字號】    89,再抗更(一),3
【裁判日期】    891016
【裁判案由】    聲請再審
【裁判全文】
臺灣高等法院民事裁定  八十九年度再抗更(一)字第三號
      聲  請  人  甲○○
                  乙○○
                  丙○○
右聲請人因與中央健康保險局等間聲請再審事件，對於中華民國八十九年三月三十一
日本院所為八十九年度抗字第一○○六號裁定，聲請再審，經最高法院發回更為裁定
，本院裁定如左：
      主      文
聲請駁回。
聲請訴訟費用由聲請人連帶負擔。
      理      由
一、聲請及抗告意旨略以：聲請人於第一審委任吳振東律師為訴訟代理人，但未指定
    其為送達代收人，第一審判決未合法送達於聲請人，上訴期間自不能起算；且第
    一審判決於民國（下同）八十八年十一月二十日送達吳振東律師事務所，該日係
    星期六，下午未上班，大樓管理員無權代為收受送達，吳振東律師於八十八年十
    一月二十二日星期一始接獲判決，聲請人於八十八年十二月十三日提起上訴，未
    逾二十日之不變期間，原確定裁定認聲請人提起上訴已逾上訴期間，尚有未合等
    語。
二、按在區分所有之大廈內住戶所設管理委員會所僱用之管理員，性質上屬於全體住
    戶之受僱人，如由管理員蓋用大廈管理委員會圓戳並經其簽名或蓋其私章，而為
    住戶代收文件，即與民事訴訟法第第一百三十七條第一項規定之受僱人相當，其
    送達應屬合法，最高法院八十五年度台聲字第四五九號裁定可供參考。次按訴訟
    代理人就其受委任之事件有為一切訴訟行為之權，為民事訴訟法第七十條第一項
    所明定，所謂一切訴訟行為，凡不屬該條項但書所定應受特別委任之事項均包含
    在內，代受送達亦為一切訴訟行為之一種，訴訟代理人當然有此權限，其基此所
    為之代受送達，即與委任之當事人自受送達生同一之效力，最高法院著有四十四
    年台抗字第一九二號判例。復按住居法院所在地之訴訟代理人，受有得為上訴之
    特別委任者，雖當事人本人不在法院所在地住居，計算上訴期間，亦不得扣除其
    在途之期間，最高法院二十八年度上字第一五二九號判例亦可資參照。又按我國
    民事訴訟法關於上訴，依民事訴訟法第四百四十一條第一項之規定，係採到達主
    義，上訴是否逾期，自應以是時為準，至其於何時發信委任郵局代遞書狀，自可
    不問，最高法院六十九年度台抗字第二二二號裁定可供參考。
三、經查，本件聲請人雖住居於宜蘭縣羅東鎮○○街二九七巷二十六號，然其委任之
    訴訟代理人吳振東律師受有上訴之特別委任，並住居於原審法院所在地，有委任
    狀附於原審卷可參，其上訴期間自不得扣除在途期間。又抗告人稱：管理員無代
    收送達之權云云，惟在區分所有之大廈內住戶所設管理委員會所僱用之管理員，
    性質上屬於全體住戶之受僱人，如由管理員蓋用大廈管理委員會圓戳並經其簽名
    或蓋其私章，而為住戶代收文件，即與民事訴訟法第第一百三十七條第一項規定
    之受僱人相當，其送達應屬合法，已如前述，聲請人之主張，顯不足採，故抗告
    人之訴訟代理人係於八十八年十一月二十日收受原審之判決書，有送達證書附於
    原審法院八十七年度重訴字第七六號卷可稽（請見原審卷第一八五頁），聲請人
    稱伊自始至終並未受送達原審判決書，且未指定送達代收人云云，亦非可採。其
    上訴期間，自收受判決書翌日即八十八年十一月二十一日起算，至同年十二月十
    日已告屆滿，聲請人至八十八年十二月十三日始向原審法院提起上訴（請見原審
    卷第二一一頁），聲請人之上訴顯已逾期。原法院因聲請人上訴逾期而裁定駁回
    聲請人之上訴，於法並無不合，聲請人對於該確定裁定聲請再審，難認為有理由
    ，應予駁回。
四、本件聲請再審為無理由，依民事訴訟法第九十五條、第八十五條第二項，裁定如
    主文。
中      華      民      國    八十九    年      十      月      十六    日
                              臺灣高等法院民事第十二庭
                                  審判長法  官  林  丁  寶
                                        法  官  高  鳳  仙
                                        法  官  林  恩  山
右正本係照原本作成。
如不服本裁定，應於收受送達後十日內向本院提出抗告狀，並應繳納抗告費新台幣四
十五元正。
中      華      民      國    八十九    年      十      月      十八    日
                                        書記官  周  淑  靜


司法院資訊處製作；財團法人民間司法改革基金會備份。
